【裁判字號】    97,上更(一),491
【裁判日期】    981021
【裁判案由】    毒品危害防制條例
【裁判全文】
臺灣高等法院刑事判決             97年度上更(一)字第491號
上  訴  人  臺灣板橋地方法院檢察署檢察官
上  訴  人
即  被  告  甲○○
            乙○○
共      同
選任辯護人  沙洪律師
上列上訴人因被告毒品危害防制條例案件，不服臺灣板橋地方法
院96年度訴字第2921號，中華民國97年2 月29日第一審判決（起
訴案號：臺灣板橋地方法院檢察署96年度偵字第16594號）， 提
起上訴，經最高法院第一次發回更審，本院判決如下：
    主  文
原判決關於甲○○販賣第一級毒品（如附表編號一、二）、第二
級毒品暨定執行刑及乙○○部分，均撤銷。
甲○○所犯如附表所示之罪，均累犯，各處如附表所示之刑。應
執行有期徒刑拾捌年，扣案之甲基安非他命參包（合計驗餘毛重
貳拾參點伍公克，連同總重約壹點伍伍公克之包裝袋參只）沒收
銷燬之；扣案販賣海洛因、甲基安非他命所得之財物新台幣玖仟
肆佰元沒收，未扣案販賣甲基安非他命所得之財物新台幣壹萬貳
仟陸佰元沒收，如全部或一部不能沒收時，以其財產抵償之。甲○○其餘被訴販賣甲基安非他命貳次予戊○○部分，無罪。
乙○○意圖販賣而持有第一級毒品，處有期徒刑壹拾壹年；扣案
之海洛因壹拾壹包（合計淨重貳拾貳點肆玖公克，含空包裝總重
參點玖公克之包裝袋壹拾壹只）均沒收銷燬之。
    事  實
一、甲○○前因施用毒品案件，經臺灣板橋地方法院95年簡字第
    4586號判決有期徒刑4月確定，於民國（下同）95年9月29日
    易科罰金執行完畢。詎仍不知悔改，明知海洛因、甲基安非
    他命分別係毒品危害防制條例所列管之第一級毒品及第二級
    毒品，不得非法持有、販賣，竟基於意圖營利販賣第一、二
    級毒品犯意，於不詳時日，在臺北市○○○路某處，以海洛
    因半錢（1.8公克）新臺幣（下同）1萬元、甲基安非他命半
    兩（17.5公克）3 萬元之代價，向真實姓名年籍不詳、綽號
    「順弟」之人販入重量不詳之海洛因及甲基安非他命後，而
    為下列犯行：
  (一)其基於販賣第一級毒品營利之意圖，於民國96年6月4日晚上
    9時55分以後某時許及同年7月10日，使用0000000000、0000
    000000門號之行動電話2支（非係甲○○所有） 與丁○○聯
    絡後，先後二次在臺北縣中和市○○路「SOGO百貨公司」附
    近，以3千元之價格，各販賣予丁○○海洛因一包重約0.45
    公克，共得款6千元 （計販賣第一級毒品二次，即如附表編
    號一、二所示）。
  (二)其基於販賣第二級毒品牟利之意圖，於96年6 月中旬某日，
    以前述行動電話2 支為聯絡工具，在臺北縣中和市○○路「
    儷閣汽車旅館」，以1萬6千元之代價，販賣安非他命8.5 公
    克予綽號「妞妞」之丙○○（計販賣第二級毒品一次，即如
    附表編號三所示）。
二、乙○○有違反麻醉藥品管理條例、違反肅清煙毒條例、違反
    毒品危害防制條例、竊盜、贓物等前科，其中違反毒品危害
    防制條例、贓物、竊盜罪所分別判決之有期徒刑6月、4月、
    1年2月、6月、3月，經臺灣板橋地方法院93年聲字第1845號
    裁定應執行有期徒刑2年4月確定，於94 年6月22日假釋出監
    ，至94年10月17日假釋期滿，視為執行完畢。詎仍不知悔改
    ，明知海洛因係毒品危害防制條例第二條第二項第一款所定
    之第一級毒品，不得非法持有、販賣，竟意圖販賣，於96年
    7 月10日某時許，在臺北市文山區某處，自真實姓名年籍不
    詳、綽號「阿輝」之人取得海洛因11包後，即持有之，並擬
    以其所有0000000000、0000000000門號行動電話聯絡他人伺
    機出售，於同年月12日，乙○○更在其與甲○○同居之臺北
    縣永和市○○路309號15樓之1住處，將其中3 包海洛因交付
    甲○○保管（甲○○持有第一級毒品部分，業經原審判處有
    期徒刑7 月，甲○○提起上訴後，嗣撤回上訴確定），惟尚
    未及售出。
三、嗣經警於96年7月12日下午3時許，持臺灣板橋地方法院核發
    之搜索票在乙○○與甲○○二人上開同居住處查獲，並自甲○○之手提包扣得其持有之甲基安非他命3包（總毛重23.68
    公克，取樣0.18公克鑑定用罄，驗餘總毛重23.5公克，連同
    總重約1.55公克之包裝袋3只）、 前述由甲○○使用之行動
    電話2支、甲○○販賣第一級毒品及第二級毒品之所得9,400
    元（因難以分辨究竟係販賣何種毒品，本院認定其中6 千元
    係販賣海洛因所得，3,400元係販賣甲基安非他命所得） ，
    及乙○○所寄放之第一級毒品海洛因3 包（合計淨重10. 82
    公克，空包裝總重1.20公克，含包裝袋3只）， 另在上開住
    處客廳內查扣乙○○所持有之第一級毒品海洛因8 包（合計
    淨重11.67公克，空包裝總重2.70公克，含包裝袋8只）、前
    述乙○○持用之行動電話2支、甲基安非他命13包 （乙○○
    之尿液經檢驗有甲基安非他命反應，足認乙○○有施用甲基
    安非他命之行為，此處查獲之甲基安非他命13包，應可認定
    係乙○○預備供施用甲基安非他命所用，惟乙○○施用甲基
    安非他命之犯行，未據起訴）。
四、案經臺北市政府警察局報請臺灣板橋地方法院檢察署檢察官
    偵查起訴。
    理  由
壹、證據能力方面：
一、被告甲○○於警詢時之自白：
    被告甲○○及其辯護人主張：被告甲○○之警詢，係因被告
    甲○○為警查獲時，攜有約20萬元現金，員警執意全部查扣
    ，被告甲○○為免全部被查扣，乃配合警方之意思而為供述
    ，因此被告甲○○警詢是警方以不正方法取得，欠缺任意性
    ，無證據能力等語。經查：本院受命法官勘驗被告甲○○於
    96年7 月12日及13日警詢供述錄音，顯示被告甲○○於警詢
    時，均係由負責訊問之員警以一問一答之方式製作該警詢筆
    錄，過程中並未有何強暴、脅迫或其他任何不正方法為之情
    形，警詢筆錄之記載除較簡要外，要旨均與被告甲○○之陳
    述相符，有勘驗筆錄在卷可參（見本院98年7月9日準備程序
    筆錄第2頁至第15頁）； 被告甲○○亦稱：勘驗內容都是警
    察詢問，伊回答等語。顯然員警係依法製作筆錄並錄音，足
    認被告甲○○於警詢時之陳述，應非出於不正方法所取得，
    而係任意性所為之陳述。再者，被告甲○○於94年間即因涉
    嫌販賣第二級毒品而遭檢察官起訴，經第一審法院判處有期
    徒刑8 年，尚未確定，有本院被告前案紀錄表一件在卷足憑
    ，可知被告甲○○於上開警詢時瞭解販賣毒品罪乃係重罪，
    其係智識正常並有社會經驗之成年人，豈有為免區區20萬元
    遭扣案，即屈從員警之要求而虛構自己販賣毒品之事，陷於
    受長期自由刑或生命刑剝奪危險之理，顯見被告甲○○及辯
    護人上開所辯並不可採，被告甲○○警詢中之自白具任意性
    而有證據能力。被告甲○○之辯護人聲請發函臺灣臺北看守
    所查明被告甲○○入所時所攜之現金數額，即無必要，附此
    敘明。
二、證人丁○○、丙○○、戊○○在警詢、偵訊中之證述：
  (一)按被告以外之人於審判外之言詞或書面陳述，除法律有規定
    者外，不得作為證據；又被告以外之人於檢察事務官、司法
    警察官或司法警察調查中所為之陳述，與審判中不符時，其
    先前之陳述具有較可信之特別情況，且為證明犯罪事實存否
    所必要者，得採為證據；被告以外之人於審判中滯留國外或
    所在不明而無法傳喚或傳喚不到者，其於檢察事務官、司法
    警察官或司法警察調查中所為之陳述，經證明具有可信之特
    別情況，且為證明犯罪事實之存否所必要者，得為證據，刑
    事訴訟法第159條第1項、第159條之2、第159條之3第3 款分
    別定有明文。
  (二)證人丁○○、丙○○於警詢時之陳述，固均係被告以外之人
    於警詢時之陳述，而同屬傳聞證據，辯護人亦爭執其等證據
    能力，而證人丁○○、丙○○經檢察官聲請原審傳喚到庭行
    交互詰問後，彼等於原審審理時就有無向被告甲○○購買毒
    品等情所為陳述，均與彼等在警詢時所證稱之情節有所不符
    ，則渠等於警詢中所為陳述，與審判中顯有不符之處，已無
    從再依證人丁○○、丙○○之證述，取得與上開警詢相同之
    內容，倘以其他證據代替，亦無從達到同一目的，且被告甲○○否認此部分販賣毒品犯行，證人丁○○、丙○○又係此
    案之毒品買主，證人丁○○、丙○○於上開警詢之證詞為證
    明被告甲○○有無此部分犯行之必要關鍵證據，而具必要性
    ；至於「可信性」之情況，證人丁○○在原審審理中雖稱：
    警詢時員警沒有施強暴、脅迫，只表示若不說是向甲○○購
    買毒品的話，可能會被禁見或被關很久，所以才指證係向甲○○購買毒品云云（見原審卷第224頁）； 證人丙○○在原
    審審理中則稱：我在警詢中沒有說係向甲○○購買安非他命
    ，是警察自己寫的云云（見原審卷第220頁）。 惟經勘驗證
    人丙○○警詢錄音結果，均係由負責訊問之員警以一問一答
    之方式製作該警詢筆錄，過程中並未有何強暴、脅迫或其他
    任何不正方法為之情形，除其中關於被告甲○○販賣甲基安
    非他命之數量、價格部分問答為：「警員：安非他命？證人
    丙○○答：2,000元…2.5公克要1萬5千元。」，而警詢筆錄
    則記載為「安非他命以8.5 公克計算新台幣1萬5千元購得。
    」，有所不同，應以勘驗結果為準，其餘警詢之記載僅係較
    為簡要，與證人丙○○陳述之要旨並無不符，有勘驗筆錄在
    卷可參（見本院98年7月9日準備程序筆錄第24頁至第34頁）
    。又是否羈押、禁見及刑度，係由法院決定，證人丁○○於
    本案查獲前甫因涉嫌販賣毒品遭起訴，此有其刑案資料查註
    紀錄表1份存卷為憑（見偵查卷第109頁），丁○○非係毫無
    警詢及偵訊經驗之人，豈有僅因員警稱若不指證甲○○販賣
    毒品，可能會被禁見或關很久，即誣指與其毫無怨隙之被告
    甲○○販賣毒品予伊？又丁○○之尿液經檢驗有嗎啡之反應
    （見偵查卷第182頁）， 足認其警詢所述有特別可信情況，
    從而，應認證人丁○○、丙○○於警詢陳述之任意性已得確
    保。又警員本以被告甲○○、乙○○為搜索對象，因被告甲○○之供述再陸續查獲證人丁○○、丙○○，證人丁○○、
    蒲佳因此接受警察詢問，衡情證人丁○○、丙○○斯時面對
    此一警方查獲之突發狀況，應係處於震驚意外狀態，並無機
    會先與他人勾串證言或湮滅證據，亦無多餘時間供其思索是
    否要藉詞掩飾迴護他人或對之設詞誣陷，故在該震驚及緊急
    狀態下所為有關被告甲○○之陳述，本具有高度可信之標誌
    ，其於警詢中之陳述，係就自己親身參與及見聞之事而為，
    並無知覺上之瑕疵可予指摘，加以證人丁○○、丙○○均為
    成年人，表達能力無問題，亦無刻意誣陷被告甲○○入罪之
    虞，其所為陳述之真誠性並無可議之處，且被告甲○○已先
    被查獲而於警詢中供述販賣毒品予證人丁○○、丙○○，證
    人丁○○、丙○○即無虛構毒品來源以邀輕典而為不實之陳
    述之可能。因認渠等二人於警詢時所為之陳述，具有較為可
    信之特別情況，復為證明犯罪事實存否所必要，依刑事訴訟
    法第159條之2之規定，自有證據能力。
  (三)次按刑事訴訟法第159之1第2 項規定：「被告以外之人於偵
    查中向檢察官所為之陳述，除顯有不可信之情況者外，得為
    證據」，證人丁○○、丙○○於檢察官偵訊時，均經渠等具
    結在案，有渠等所書立之結文各1 紙在卷可佐，且檢察官乃
    通曉刑事訴訟法相關規定之專業法律人士，並代表國家實施
    追訴犯罪之權責，衡諸常情，應無對渠等偵訊時，施以任何
    強暴、脅迫、利誘、詐欺、疲勞訊問、違法羈押或其他不正
    方法之可能，而被告甲○○或辯護人復未能舉出渠等於上開
    時間接受檢察官偵訊時，有受何強暴、脅迫、利誘、詐欺、
    疲勞訊問、違法羈押或其他不正方法之訊問，自無顯不可信
    之情況，則揆諸上開條文之規定，渠等於檢察官偵訊時所為
    之陳述，本屬有證據能力之傳聞證據，雖未經被告甲○○於
    偵查程序為詰問，但證人丙○○已於原審審理時、證人丁○○也於原審及本院審理時以證人身分到庭補正詰問程序，而
    完足為合法調查之證據，是渠等於檢察官訊問時所為之證述
    ，自具有證據能力（至於渠等於偵查中之證詞在「證明力」
    上是否可信？證明程度如何？此乃不同層次之問題，不得混
    為一談）。
  (四)另按被告以外之人於審判中有傳喚不到或到庭後無正當理由
    而拒絕陳述者，其於檢察事務官、司法警察官或司法警察調
    查中所為之陳述，經證明具有可信之特別情況，且為證明犯
    罪事實之存否所必要者，得為證據，刑事訴訟法第159條之3
    第3款、第4款亦有明文。經查，證人戊○○於警詢中供稱，
    向被告甲○○購買安非他命，偵訊中經檢察官命其具結後仍
    供稱，向被告甲○○購買安非他命，更且戊○○於是時因施
    用安非他命被起訴，此有臺灣臺北地方法院96年毒偵字第22
    70號起訴書在卷足憑（附於本院審判筆錄之後），足以佐證
    其於警詢及偵訊中之供述，具有可信之特別情況，且為證明
    被告甲○○犯罪事實之存否所必要，且證人戊○○經原審院
    依法傳喚、拘提後，而無正當理由拒未到庭，顯見證人戊○○所在已屬不明而傳喚不到，依刑事訴訟法第159條之3第3
    款規定，證人戊○○於警詢、偵查中之陳述，亦具有證據能
    力（至於其於警詢、偵查中之證詞在「證明力」上是否可信
    ？證明程度如何？此乃不同層次之問題，不得混為一談）。
三、按刑事訴訟法有關傳聞法則及例外規定（第159條至159條之
    5）， 如條文已明定得為證據者（如第159條之1第1 項），
    或依規定原則上有證據能力（如第159條之1 第2 項）， 但
    當事人未抗辯其有例外否定證據能力情形者，即無庸就其如
    何具有證據能力而為說明。又本院認定本件事實所引用之被
    告以外之人於審判外陳述，包括人證及文書證據等，並無證
    據證明係公務員違背法定程序所取得，且檢察官、被告及辯
    護人於本院準備程序及審判期日中對本院所引用之相關卷證
    ，就證據能力均表示不爭執，迄至言詞辯論終結前未再聲明
    異議（辯護人僅主張證人丁○○、丙○○、戊○○於警詢、
    偵查中之陳述無證據能力，已詳如前述）。又該等證據，亦
    無刑事訴訟法第159條之4之顯有不可信之情況與不得作為證
    據之情形。本院審酌上開證據資料製作時之情況，尚無違法
    不當及證明力明顯過低之瑕疵，亦認為以之作為證據應屬適
    當，是依刑事訴訟法第159條至第159條之5 規定，所引用之
    前開人證及文書證據，均有證據能力。
貳、被告甲○○部分：
一、有罪部分
  (一)訊據被告甲○○矢口否認有何上揭販賣毒品之犯行，辯稱：
    伊未曾販賣海洛因及安非他命給丁○○及丙○○云云。經查
    ：
  1.按證據由法院自由判斷，故證人之證言縱令先後未盡相符，
    但法院本於審理所得之心證，就其證言一部分認為確實可信
    予以採取，原非法所不許，最高法院46年台上字第1155號著
    有判例可資參照。復按被告、共犯或其他共同被告之自白，
    及證人之證詞，均屬供述證據之一種，而供述證據具有其特
    殊性，與物證或文書證據具有客觀性及不變性並不相同；蓋
    人類對於事物之注意及觀察，有其能力上之限制，未必如攝
    影機或照相機般，對所發生或經歷的事實能機械式無誤地捕
    捉，亦未必能洞悉事實發生過程之每一細節及全貌；且常人
    對於過往事物之記憶，隨時日之間隔而漸趨模糊或失真，自
    難期其如錄影重播般地將過往事物之原貌完全呈現；此外，
    因個人教育程度、生活經驗、語言習慣之不同，其表達意思
    之能力與方式，亦易產生差異；故供述證據每因個人觀察角
    度、記憶能力、表達能力、誠實意願、嚴謹程度及利害關係
    之不同，而有對相同事物異其供述之情形發生，而其歧異之
    原因，未必絕對係出於虛偽所致；另證人之證詞，前後雖稍
    有參差或矛盾，事實審非不可本於經驗法則，斟酌其他情形
    ，作合理之比較，定其取捨；即供述證據，關於基本事實之
    陳述，果與真實性無礙而認為真實者，仍非不得予以採信，
    非謂一有不符或矛盾，即認其全部為不足取，最高法院92年
    度台上字第4387號、91年度台上字第5472號判決意旨可資參
    照。
  2.被告甲○○兩度販賣海洛因予丁○○之事實，業據被告甲○○在警詢中自白：伊從96年5月中旬至同年7月10日間二度賣
    海洛因給丁○○，都是用0000000000、0000000000號行動電
    話與丁○○0000000000號的行動電話聯絡，約在臺北縣中和
    市○○路的SOGO百貨前交易，金額是3千元給她約0.45 公克
    的海洛因，最後一次交易時間是96年7 月10日等語不諱（見
    偵查卷第14頁）。證人丁○○在警詢中證稱：伊自96年5 月
    中旬起到今年7月初向甲○○購買海洛因約5次，差不多都以
    3 千元之價格購得毛重0.45公克之海洛因，大部分都約在臺
    北縣中和市○○路的SOGO百貨前交易，我很多次都是用公共
    電話與她使用的0000000000號行動電話聯絡等語屬實（見偵
    查卷第33頁）。經核以上供述就毒品交易時間、地點、價額
    、種類及數量等均大抵相符，至就毒品交易次數二人供述雖
    略有出入，惟此恐係因各人記憶力不同所致，要不得執此即
    謂上開被告甲○○之自白及證人丁○○之證詞與事實不符，
    且被告甲○○及證人丁○○均翻異前供，已難查明，惟事涉
    被告甲○○販賣第一級毒品之次數，依罪疑惟輕原則，應從
    有利於被告甲○○之認定，而認被告甲○○販賣海洛因予證
    人丁○○之次數為2 次。又證人丁○○於偵查、審理中雖翻
    異前詞，先於偵查中具結證稱：我有打電話聯絡被告甲○○
    購買海洛因，約在中和SOGO百貨前，最後一次是96年7 月初
    ，但被告甲○○都沒出來等語（見偵查卷第124頁）。 於原
    審審理中結證稱：我有打電話問被告甲○○可否找得到海洛
    因，被告甲○○說她在忙，要我過去找她，我過去是看到甲○○在賭博云云（見原審卷一第224頁）， 經檢察官質疑為
    何與在偵訊中所稱跟甲○○約在中和SOGO百貨，只是甲○○
    沒有出面等語不符後，又證稱：我常常找被告甲○○，但都
    找不到人，看到被告甲○○賭博是另一次等語。嗣原審補充
    訊問時，復證稱：我請被告甲○○幫我找海洛因應該約2 次
    左右；我是向被告甲○○說我需要多少錢的海洛因，被告甲○○常常說要等一下，有時沒有音訊，有2、3次我們約在永
    和SOGO百貨，其中有1、2次見到面，見到面後，被告甲○○
    會先看我有無足夠的錢，她才會拿毒品給我，但我常常錢不
    夠等語（見原審卷二第226頁）。 於本院審理中證稱：我知
    悉被告甲○○有在賣海洛因後，才會於96年5月到7月間打電
    話問她有沒有貨，請她幫忙調海洛因，次數約有5 次，其中
    約在中和SOGO百貨前見面有1、2次，我每次都是買1 包，不
    是3千就是2千，被告甲○○請她朋友拿海洛因給我，被告甲○○都有在場，海洛因有時是被告甲○○交付，有時是她朋
    友交付，我只要帶夠錢的話，就會把錢交給被告甲○○等語
    （見本院98年3月25日審判筆錄第7頁至13頁）。觀諸證人丁○○於偵、審中上開證詞，其雖百般附和、迴護被告甲○○
    ，仍有證述其於96年5月到7月間有以電話聯絡被告甲○○購
    買海洛因事宜、次數至少2 次，有在SOGO百貨前見面、購買
    數量是1 包代價2千至3千元、交易價金交給被告甲○○、被
    告甲○○有時親自交付海洛因等情節，核與被告甲○○上開
    警詢自白販賣海洛因予證人丁○○之主要情節相符，更佐被
    告甲○○於警詢之自白並非警方捏詞虛構，迫使被告甲○○
    配合陳述。另外，0000000000號行動電話為被告甲○○所使
    用，0000000000號行動電話為證人丁○○所使用，分據二人
    供述明確（見原審卷一第133頁、第225頁、本院98年3 月25
    日審判筆錄第8頁），而該二支電話於96年6月4日晚上9時55
    分許為警通訊監察到證人丁○○發送給被告甲○○「我過去
    了！但幫我分二包！五四個一，因為先洗超天不用會變爛。
    分兩次做」內容之簡訊，此有被告甲○○及證人丁○○均認
    真正之通訊監察譯文在卷可憑（見原審卷二第18頁），就此
    簡訊內容之真義為何，證人丁○○證述：我請被告甲○○將
    1包海洛因分成2包，我應該有拿到海洛因，並一定有交錢給
    被告甲○○，被告甲○○說是幫我調的等語（見本院98年3
    月25日審判筆錄第11頁），被告甲○○亦供稱：我收到證人
    丁○○之簡訊，我請朋友將1包海洛因分裝成2包，並帶證人
    丁○○到我朋友那邊，由我向朋友拿此2 包海洛因，之後再
    交給證人丁○○，我向證人丁○○收取2、3千元等語（見本
    院98年3月25日審判筆錄第13頁）， 足見被告甲○○確於96
    年6月4日晚上9時55分以後某時許，有交付1包海洛因（改分
    成2包）予證人丁○○，並向證人丁○○收取價金之事實。
    此外，被告甲○○於警詢中供明其最後一次販賣海洛因給證
    人丁○○之時間係在96年7 月10日之情，已如前述，而證人
    丁○○肯認其於96年7月10日中午有與被告甲○○在中和SOG
    O百貨見面，並交付購毒價款給被告甲○○之情 （見本院98
    年3月25日審判筆錄第8頁、第9頁）， 被告甲○○自白其於
    96年7月10日以3 千元價金販賣1包重約0.45公克之海洛因予
    證人丁○○此節，亦有補強證據可佐，而得確信與事實相符
    。雖被告甲○○、證人丁○○均稱是被告甲○○幫證人丁○○調貨云云，然被告甲○○是證人丁○○男友之朋友，案發
    前二人才結識半年左右等情，為證人丁○○證述明確（見原
    審卷一第223頁），可知被告甲○○與證人丁○○僅屬普通
    朋友，參以證人丁○○本有施用海洛因之惡習，被告甲○○
    則未曾施用海洛因，為渠等供明無訛（見偵查卷第16頁、第
    130頁、原審卷一第223頁、230頁）， 且被告甲○○、證人
    丁○○為警查獲後所採集之尿液經送驗結果，分別呈嗎啡陰
    性、陽性反應，有台北市政府警察局偵辦毒品案件尿液檢體
    委驗單、台灣尖端先進生技醫藥股份有限公司96年7 月20日
    濫用藥物檢驗報告各2紙在卷足憑（見偵查卷第177頁、第17
    9頁、第180頁、第181頁）， 則被告甲○○與證人丁○○並
    非至親故交，習用海洛因之證人丁○○豈會委由未曾施用海
    洛因之被告甲○○代為購買海洛因，被告甲○○又豈會甘犯
    法禁重典，代證人丁○○購買毒品，甚且，倘被告甲○○只
    是代為購買或居間介紹者，何以由被告甲○○親自交付海洛
    因給證人丁○○後，再向證人丁○○收取價金，皆與常情及
    調貨之經驗法則不符，益徵被告甲○○確有販賣海洛因予證
    人丁○○並收取販毒價款等情甚明。綜上所述，證人丁○○
    於審理中證稱：係請被告幫忙調貨云云，被告甲○○亦供稱
    ：為證人丁○○向朋友購買海洛因云云，均屬迴護、卸責之
    詞，俱無可採。從而，應認被告甲○○確有如附表編號一、
    二所示販賣海洛因2 次予丁○○之犯行。
  3.被告甲○○販賣甲基安非他命予丙○○之事實，業據被告甲○○在警詢中自白：我曾以前述2 支電話聯絡「妞妞」販賣
    安非他命給她1次，以1萬6千元之價格販賣8.5公克之安非他
    命給她，是於96年6 月中旬約在臺北縣中和市○○路儷閣汽
    車旅館交易等語不諱（偵卷第14頁、第15頁），並經證人丙○○在警詢中證述：安非他命我是向綽號「小玲」之甲○○
    以每2.5公克1萬5千元之價格購得，她的行動電話是0000000
    000 等語，丙○○於原審亦稱：我的綽號是「妞妞」，有施
    用安非他命之習慣等語無訛（見原審卷二第218頁、第219頁
    、本院98年7月9日準備程序筆錄第34頁）。以上二人之供述
    就甲基安非他命之交易價格雖略有出入，恐係因二人記憶不
    同及毒品無公開市場，其價格隨時依市場貨源之供需情形、
    交易雙方之關係深淺、資力、對行情之認知、查緝是否嚴鬆
    緊張等因素而波動所致，要不得執此即謂上開被告甲○○之
    自白及證人丙○○之證詞係屬虛偽，而依被告甲○○自白以
    1萬6千元之價格販賣8.5 公克之甲基安非他命，較證人丙○○所述情節，獲利較少，依罪疑惟輕原則，應從有利於被告
    甲○○之認定，而認被告甲○○係以1萬6千元之價格賣8.5
    公克之甲基安非他命予證人丙○○。至於證人丙○○於原審
    審理中雖結證稱：甲○○不曾請我吃過安非他命；我曾以電
    話問過甲○○有沒有毒品，甲○○說沒有，我就約她來汽車
    旅館賭博，並沒有向她購買毒品云云 （見原審卷第219頁）
    。然亦與被告甲○○在偵查中所辯：96年6 月中旬「妞妞」
    打電話給我要向我拿安非他命，約在中和員山路的儷閣旅館
    見面，我抵達後拿了1 包安非他命給她，但沒有收錢云云不
    符（見偵查卷第129頁、第130頁）。且證人丙○○在原審上
    開審判期日同時證稱：我在警詢中未說我的海洛因及安非他
    命是向甲○○、乙○○購買，是警察自己那樣寫乙節，經勘
    驗其警詢錄音結果並非事實，此有勘驗筆錄1 份在卷可稽（
    見本院98年7月9日準備程序筆錄第24頁至第34頁），顯見證
    人丙○○在原審審理中刻意迴護被告甲○○，其於原審之證
    詞不足憑信。此外，復有被告甲○○承認其持有之白色晶體
    3包扣案可佐，經送驗隨機抽取1包取0.18公克鑑析，檢出第
    二級毒品甲基安非他命成分 （驗前總毛重23.68公克、驗餘
    總毛重23.50公克、包裝袋總重約1.55公克）， 有內政部警
    政署刑事警察局96年7 月25日刑鑑字第0960108737號鑑定書
    在卷足參（見偵查卷第185頁）。 又被告甲○○及證人丙○○均稱所交付、收受之毒品為安非他命等語，惟查安非他命
    與甲基安非他命均屬第二級之安非他命類毒品，二者雖多為
    硫酸鹽或鹽酸鹽，可溶於水，為白色、略帶苦味之結晶，但
    使用劑量及致死劑量，仍屬有別，且目前國內發現者都為甲
    基安非他命之鹽酸鹽（參見司法院編印之「法官辦理刑事案
    件參考手冊(一)」第282、292、293頁）； 再稽之被告甲○○
    為警查獲時所持有之白色結晶體，經送驗檢出第二級毒品甲
    基安非他命成分，已如前述，綜合以觀，被告甲○○、證人
    丙○○所謂安非他命實係甲基安非他命，應可認被告甲○○
    確有於96年6 月中旬在臺北縣中和市○○路儷閣汽車旅館內
    ，販賣1萬6千元重8.5 公克之甲基安非他命予證人丙○○無
    訛。
  4.被告甲○○係至臺北市向真實姓名年籍不詳、綽號「順弟」
    之人以17.5公克3萬元之價格販入甲基安非他命，以1.8公克
    1萬元之價格販入海洛因（見偵查卷第15頁）， 對照前述其
    每次係以3千元販賣0.45 公克之海洛因予丁○○及以1萬6千
    元販賣8.5 公克之甲基安非他命予丙○○以觀，足認被告甲○○藉販賣毒品有賺取差價而獲利。
  5.綜上所述，被告甲○○所辯其無販賣海洛因、甲基安非他命
    予證人丁○○、丙○○云云，應係卸責之詞，俱無足採。本
    案事證明確，被告甲○○販賣海洛因、甲基安非他命等犯行
    ，均堪認定，應依法論科。
(二)論罪科刑：
  1.核被告甲○○所為，係犯毒品危害防制條例第4條第1項之販
    賣第一級毒品罪，同條例第4條第2項之販賣第二級毒品罪。
    被告甲○○販賣前後持有海洛因、甲基安非他命之低度行為
    ，分別為其販賣海洛因、甲基安非他命之高度行為所吸收，
    均不另論罪。被告甲○○有事實欄所載犯罪科處有期徒刑並
    執行完畢之情形，此有本院被告前案紀錄表在卷可稽，被告
    甲○○於5 年以內故意再犯本件有期徒刑以上之罪，均為累
    犯，原均應依刑法第47條第1 項規定加重其刑，惟因販賣海
    洛因法定刑為死刑或無期徒刑，依法不得加重，販賣安非他
    命部分最重本刑為無期徒刑，亦不得加重，僅就有期徒刑及
    罰金刑部分加重其刑。又94年2月2日修正公布，95年7月1日
    施行之刑法，基於刑罰公平原則考量，杜絕僥倖犯罪人之犯
    罪心理，避免易致鼓勵犯罪誤解，已刪除第56條連續犯之規
    定。行為人反覆實行之犯罪行為，茍係在刑法修正施行後者
    ，因法律之修正已生阻斷連續犯之法律效果，除認應合於接
    續犯、繼續犯、集合犯等實質上一罪關係而以一罪論處外，
    基於一罪一罰之刑罰公平性，自應併合處罰。而刑事法上集
    合犯之概念，乃指本質上具有反覆、延續實行之特徵，立法
    時予以特別歸類，定為犯罪構成要件之行為要素，亦即就某
    些在密切接近之一定時、地，所持續實行之同種類複次行為
    ，依照社會通念，將之歸為一個行為，成為包括之一罪，給
    予一個刑法評價。是關於集合犯之判斷，除應考量行為人主
    觀上是否出於反覆實行之概括犯意外，尚應斟酌客觀上之法
    律規範本來意涵、實現該犯罪目的之必要手段、社會生活經
    驗中該犯罪必然反覆實行之常態與社會之通念等因素。就販
    賣毒品行為言，既查嚴、罪重，且不敢亦無法公然從事客觀
    上之犯罪目的，並非必須多次作為始克達成，於一般生活中
    ，亦難認持續販賣毒品仍屬常態，社會通念尤難容許一再違
    犯，一向採取從嚴禁毒態度之立法者，更無將之特別歸類為
    包括一罪之設計原意，自應依一般法律適用原則，以一行為
    一罪一罰處遇之。被告甲○○先後二次販賣第一級毒品及一
    次販賣第二級毒品犯行，均係在刑法修正施行後，並非集合
    犯，亦難認係在密切接近之時、地，分數個舉動以接續或反
    覆施行之行為，與接續犯之概念非合，其犯意各別，行為互
    殊，應予以分論併罰。
  2.原審對被告甲○○上開犯行予以論罪科刑，固非無見，惟查
    ：被告甲○○係累犯，原審亦認定其為累犯，但主文卻未
    記載為累犯；被告甲○○販賣甲基安非他命予證人丙○○
    之價格為1萬6千元，原審認定為1萬5千元；被告甲○○販
    賣海洛因二次予丁○○，應認定為二罪，原審認定為集合犯
    ，均有未洽。被告甲○○上訴仍執陳詞，否認上開犯行，雖
    無理由，然原判決既有前述可議之處，應由本院將原判決關
    於被告甲○○如附表編號一、二所示販賣第一級毒品予證人
    丁○○及販賣第二級毒品予證人丙○○部分暨定應執行部分
    予以撤銷，並就此三罪部分改判。
  3.按販賣第一級毒品罪之法定刑為死刑、無期徒刑，係立法者
    為維護國民身心健康，進而維持社會秩序，俾免國家安全之
    陷於危殆，為拔其貽害之本，希望達成杜絕流入之途，著重
    煙毒來源之截堵，以求禍害之根絕而定；而製造、運輸、販
    賣行為乃煙毒禍害之源，其源不斷，則流毒所及，非僅多數
    人之生命、身體受其侵害，並社會、國家之法益亦不能免，
    為害之鉅，當非個人一己之生命、身體法益所可比擬，對於
    此等行為之以特別立法嚴厲規範，固符合比例原則，然就個
    案刑度之決定，仍應就具體情狀衡量，而本案被告甲○○本
    身尚非屬於長期且販賣大量毒品之大盤商，其雖因上述販賣
    毒品海洛因之行為而罹重典，然核其販賣與證人丁○○之次
    數為二次，所得財物僅6 千元，其犯罪情節當非大盤毒梟者
    可資等同併論，是其販賣海洛因之犯罪對社會危害程度尚非
    重大，雖科以法定最低刑度，猶嫌過重，其情狀顯堪憫恕，
    爰就其如附表編號一、二所犯販賣第一級毒品罪部分，均依
    刑法第59條規定酌量減輕其刑，並先加重後減輕之。至被告
    甲○○所犯如附表編號三之販賣第二級毒品罪，其法定刑分
    別為無期徒刑、有期徒刑，已足使之以為懲儆，爰不另就此
    部分併依刑法第59條規定酌量減輕其刑。爰審酌被告甲○○
    犯罪動機、目的、手段，及其販賣上述毒品供他人施用，戕
    害他人之身體健康，對社會善良風俗及安寧秩序造成之危害
    ，兼衡其販賣毒品之期間、次數、數量非大及所得利益不多
    ，暨其尚無悔過之具體表現等一切情狀，分別量處如附表編
    號一至三所示之刑。扣案之甲基安非他命3 包（驗餘總毛重
    23.5 公克，包裝總重約1.55公克），係被告甲○○於96年7
    月12日為警查獲時同被起獲之第二級毒品，距被告甲○○販
    賣甲基安非他命予證人丙○○之96年6 月中旬，並非甚遠，
    且數量非微，衡情顯與被告甲○○販賣第二級毒品之犯罪事
    實有關聯性，另盛裝前開甲基安非他命之包裝袋3 個，因其
    上殘留之甲基安非他命已無法析離，或析離需費甚鉅，與甲
    基安非他命均應依毒品危害防制條例第18條第1 項前段規定
    ，不論屬犯人與否，宣告沒收銷燬之。被告甲○○經認定以
    每次3千元之代價販賣海洛因2次予丁○○，以1萬6千元之代
    價販賣甲基安非他命1次予丙○○，是販賣海洛因所得共計6
    千元，販賣甲基安非他命所得1萬6千元，被告甲○○在警詢
    中坦承被查扣之9千4百元，係販毒所得，除已查扣之部分應
    予宣告沒收（無庸諭知以財產抵償），就未查扣部分，應依
    毒品危害防制條例第19條第1 項之規定宣告沒收，復就未查
    扣部分，諭知如全部或一部不能沒收時，以被告甲○○財產
    抵償之。並就主刑部分定其應執行之刑，從刑部分併執行之
    。至扣案之搭配0000000000、0000000000號行動電話2 支，
    非係甲○○所有，此據其於警詢中供明（見偵查卷第16頁）
    故不予宣告沒收。又自被告甲○○手提包內查獲之帳冊1 本
    ，其否認係販賣毒品所記之帳冊，核其內容亦難認確與本案
    有關；又分裝杓管2 支、電子磅秤1台、分裝袋390只，被告
    甲○○及同案被告乙○○二人均供稱係同案被告乙○○所有
    而非被告甲○○所有（見偵卷第13頁、第27頁），爰均不予
    宣告沒收。
二、無罪部分：
  (一)公訴意旨另以：被告甲○○另曾於96年6月9日，在臺北市○○○路○段88之2號，以每包（含袋重0.2公克）5千元之代價
    ，販賣第二級毒品甲基安非他命1 包予戊○○施用。又於同
    年月14日，在臺北縣永和市「愛摩爾汽車旅館」，以3 公克
    甲基安非他命9000元之代價，販賣第二級毒品甲基安非他命
    3 公克予戊○○施用，因認被告甲○○就此部分亦涉有販賣
    第二級毒品之罪嫌云云。
  (二)按刑事訴訟法第156條第2項規定：被告或共犯之自白，不得
    作為有罪判決之唯一證據，仍應調查其他必要之證據，以察
    其是否與事實相符。立法旨意乃在防範被告或共犯自白之虛
    擬致與真實不符，故對自白在證據上之價值加以限  制，明
    定須藉補強證據以擔保其真實性。所謂補強證據，係指除該
    自白本身之外，其他足以證明該自白之犯罪事實確具有相當
    程度真實性之證據而言，雖所補強者，非以事實之全部為必
    要，但亦須因補強證據之質量，與自白之相互利用，足使犯
    罪事實獲得確信者，始足當之。又按施用毒品者，其所稱向
    某人購買（或受讓）之供述，須補強證據以擔保其供述之真
    實性。良以施用毒品者其供述之憑信性本不及於一般人，況
    施用毒品者其供出來源，因而破獲者，法律復規定得減輕其
    刑，其有為偵查機關誘導、或為邀輕典而為不實之陳述之可
    能，其供述之真實性自有合理之懷疑。是施用毒品者關於其
    向某人購買（或受讓）毒品之供述，必須補強證據佐證，以
    擔保其供述之真實性，俾貫澈刑事訴訟無罪推定及嚴格證明
    之基本原則。而所謂補強證據，指其他有關證明施用毒品者
    之關於毒品交易之供述真實性之相關證據而言，必須與施用
    毒品者關於毒品交易之供述，具有相當程度之關連性，而足
    使一般人對施用毒品者關於毒品交易之供述，並無合理之懷
    疑存在，而得確信其為真實，始足當之。
  (三)檢察官認被告甲○○涉有前開販賣第二級毒品犯嫌，無非係
    以被告甲○○於警詢及偵查中之供述、證人戊○○於警詢、
    偵查中之證述及扣案甲基安非他命3 包、行動電話機具、販
    毒所得9,400元、磅秤1臺、分裝杓管2支、分裝袋390只、帳
    冊1 本等物為據。
  (四)訊據被告甲○○堅決否認有此部分販賣第二級毒品犯行，辯
    稱：伊不認識戊○○，不曾販賣甲基安非他命予戊○○等語
    。經查：
  1.被告甲○○於警詢時固供稱有販賣甲基安非他命予綽號「妞
    妞」即丙○○，已如前述，惟並未坦認販賣甲基安非他命予
    證人戊○○之情，其於檢察官偵查中並堅決否認販賣甲基安
    非他命予戊○○之犯行，供稱：不認識戊○○等語（見偵查
    卷第202頁）， 檢察官執被告甲○○於警詢及偵查中之供述
    ，作為被告甲○○被訴此部分犯行之斷罪科刑基礎，尚有誤
    會。
  2.檢察官所指被告甲○○此部分犯行，固據證人戊○○在警詢
    及偵訊時證述在卷，惟查無其他補強證據，足資佐證證人戊○○所指被告甲○○販賣毒品之證述為真。至扣案之甲基安
    非他命3包、搭載0000000000、0000000000號行動電話機具2
    支，固經被告甲○○直承為其持有，亦難遽認與上開犯行有
    何關聯性，又電子磅秤、分裝袋等物亦為施用毒品者一般會
    使用之物品，便於秤量購入之毒品重量是否如實，另分裝在
    包裝袋內便於攜帶外出吸食等，是亦難憑前揭扣案物等證據
    ，據以補強證人戊○○之指述。公訴人僅憑證人戊○○於警
    詢時、偵查中之片面指證，遽認被告甲○○販賣甲基安非他
    命予證人戊○○，其舉證尚嫌未足，無從認定為真實。
  3.綜上所述，本案依檢察官所舉之積極證據，尚無法使本院達
    到被告甲○○確有販賣第二級毒品予證人戊○○之確信，是
    依無罪推定原則，檢察官既無法充分舉證證明被告甲○○此
    部分構成犯罪，自應就被告甲○○被訴販賣第二級毒品予證
    人戊○○二次部分，均諭知無罪。
  (五)原審認被告甲○○被訴此部分犯罪不能證明，固非無見，惟
    被告甲○○被訴此部分犯行之行為時間係在新刑法修正施行
    之後，且檢察官起訴書已載明「被告甲○○就所犯上開數罪
    ，罪名互異，請予分論併罰。」（見起訴書第4 頁），並未
    認被告甲○○此部分被訴部分與前開論罪科刑之販賣第二級
    毒品予證人丙○○部分，有集合犯之實質上一罪關係，原審
    認公訴人認有集合犯之實質上一罪關係，而就此部分不另為
    無罪之諭知，尚有違誤。檢察官上訴意旨，以證人戊○○於
    警詢、偵查中指證被告甲○○販賣甲基安非他命之情不移，
    已具有可信性為由，指摘原審判決不當，然依前述說明，「
    施用毒品者」所為毒品來源之供述，既須另有其他補強證據
    佐證，始能擔保其陳述之真實性，不得僅以施用毒品者之陳
    述具有信用性，即在無補強證據可佐之情況下，遽認其陳述
    與事實相符，是檢察官之上訴並無理由，惟原判決關於此部
    分被訴犯行，既有上開可議之處，仍應予以撤銷，另為無罪
    之諭知。
三、原審判決另就被告甲○○被訴意圖販賣而持有第一級毒品海
    洛因（即受被告乙○○之託保管而持有海洛因3包）部分，
    予以變更起訴認係犯非法持有第一級毒品罪，而為論罪科刑
    ，檢察官就此並未提起上訴，被告甲○○雖不服提起上訴，
    惟已於本院具狀聲請撤回此部分上訴，故此部分犯行業已確
    定，不在本院審理範圍，附此指明。
參、上訴人即被告乙○○部分：
一、被告乙○○固坦承持有海洛因11包（共淨重22.49公克） 之
    事實，惟矢口否認係意圖販賣而持有，辯稱：為警查扣之海
    洛因11包是我向「阿輝」買安非他命時，「阿輝」說要給我
    試用的，後來我要還給他，他說先放我這邊云云。惟查，上
    揭事實，業據被告乙○○在警詢及偵查中迭自白：我本身只
    有施用安非他命，我向「阿輝」買安非他命時，他問我有沒
    有吃海洛因，我說沒有，他就將海洛因與安非他命一起拿給
    我，叫我賣賣看，我擬以我所有之0000000000、0000000000
    號行動電話聯絡他人販賣，但我還沒賣就被查獲等語不諱（
    見偵卷第22頁、第134頁）。而扣案之粉末11包經送法務部
    調查局鑑定結果，認均含第一級毒品海洛因成分（合計淨重
    22.49公克，含空包裝總重3.9公克之包裝袋11只），有該局
    96 年8月11日調科壹字第09623061600號、96年8月13日調科
    壹字第09623061980號鑑定書各1 份附卷可稽（見偵卷第208
    頁、第209頁）。 另被告乙○○之尿液經送驗結果，鴉片類
    毒品係呈現陰性反應，有臺北市政府警察局偵辦毒品案件尿
    液檢體委驗單、台灣尖端先進生技醫藥股份有限公司96年7
    月20日濫用藥物檢驗報告在卷可考 （見偵查卷第174頁、第
    176頁）， 足見被告乙○○所供無施用海洛因習慣乙節應屬
    真實。徵諸被告乙○○既無施用海洛因習慣，卻持有淨重達
    22.49公克且分裝為11 小包之海洛因，客觀上已足認其確係
    基於販賣之意圖而持有，況依本院向法務部調查局函詢96年
    間海洛因之市價結果，於96年下半年，小盤之平均最低價為
    每台錢（3.75公克）25,000元，有該局98年4月9日調緝參字
    第09800230000 號函附於本院卷可稽，據此換算可知被告乙○○持有上開海洛因之市價約在14萬9 千元之譜，「阿輝」
    如欲被告乙○○試用海洛因，則交付1 包海洛因予被告乙○○即足，豈有交付多達11包、重達22.49 公克且市價高達14
    萬餘元之海洛因予被告乙○○試用之理？是其前揭所辯，悖
    於常理甚遠，不可採信。至被告乙○○之辯護人主張上開11
    包海洛因非被告乙○○所有，聲請將扣案之海洛因包裝袋送
    請鑑定其上是否有被告乙○○之指紋，並詰問共同被告甲○○該11包海洛因係何人所有云云，惟查，被告乙○○迭於偵
    查、原審、本院前審中坦承扣案之海洛因11包係其所有，並
    將其中3包寄放在共同被告甲○○處等情（見偵查卷第134頁
    、原審卷一第155頁、本院上訴卷第74頁）， 核與共同被告
    甲○○於原審以證人身分具結證述情節相符（見原審卷一第
    228頁）， 事證甚明，辯護人上開調查證據之聲請，顯無必
    要，附此指明。綜上所述，被告乙○○意圖販賣而持有海洛
    因之事證明確，犯行洵堪認定，應依法論科。
二、論罪科刑
  1.核被告乙○○所為，係違反毒品危害防制條例第5條第1項之
    意圖販賣而持有第一級毒品罪。被告乙○○有如事實欄所載
    犯罪科處有期徒刑並執行完畢之情形，此有被告乙○○之本
    院前案紀錄表在卷可稽，被告乙○○於5 年以內故意再犯本
    件有期徒刑以上之罪，為累犯，應依刑法第47條第1 項之規
    定，加重其刑，惟因意圖販賣而持有海洛因法定最重本刑為
    無期徒刑，不得加重，僅就有期徒刑及罰金刑部分加重其刑
    。
  2.原審對被告乙○○論罪科刑，固非無見，惟被告乙○○係
    累犯，原審亦認定被告乙○○為累犯，但主文卻未記載為累
    犯；原判決對包裹海洛因之外包裝袋未予宣告沒收；被
    告乙○○僅意圖販賣而持有海洛因，尚未著手販賣，當無使
    用其持有行動電話犯罪之理，原審將該2 支行動電話認定係
    被告乙○○犯罪所用之物予以宣告沒收，均有未洽。被告乙○○提起上訴，否認有販賣海洛因之意圖，並無理由，惟原
    審有前述不當之處，應由本院將原判決關於被告乙○○部分
    撤銷改判。
  3.審酌被告乙○○正值青盛之年，不思努力進取，明知毒品海
    洛因對於人體有莫大之戕害，為圖一己之私利，意圖販賣而
    持有毒品，持有之數量非微，兼衡其素行、犯罪之動機、目
    的、手段、並無悔過之具體表現等一切情狀，量處有期徒刑
    11年。在共同被告甲○○皮包內查獲之海洛因3 包及在被告
    乙○○住處查獲之海洛因8包（合共11包，共淨重22.49公克
    ，空包裝總重3.9公克）， 均係被告乙○○所有，並係本件
    查獲之毒品，另盛裝海洛因之包裝袋11只，因其上殘留之海
    洛因已無法析離，或析離需費甚鉅，與海洛因均應依毒品危
    害防制條例第18條第1 項前段規定，宣告沒收銷毀之。至扣
    案之搭配0000000000號、0000000000號門號之行動電話2 支
    ，雖係被告乙○○所有，但未供犯罪所用之物，故不予宣告
    沒收。另被告乙○○所有於其住處查獲之甲基安非他命13包
    （淨重10.8公克），被告乙○○稱係供自己施用（見偵查卷
    第23頁），核與被告乙○○本件意圖販賣而持有海洛因之犯
    罪無涉，應於被告乙○○所涉施用毒品案件中諭知沒收，而
    不應在本案中宣告沒收銷燬，均併此敘明。
肆、被告甲○○、乙○○經合法傳喚，無正當理由不到庭，爰不
    待其陳述逕行判決。
據上論斷，應依刑事訴訟法第369條第1項前段、第371條、第364
條、第299條第1項前段、第301條第1項，毒品危害防制條例第4
條第1項、第2項、第5條第1項、第18條第1項前段、第19條第1項
，刑法第11條、第47條第1項、第59條、第51條第5款，判決如主
文。
本案經檢察官賴正聲到庭執行職務。
中    華    民    國    98    年    10    月    21    日
                  刑事第九庭  審判長法  官  陳貽男
                                    法  官  詹駿鴻
                                    法  官  何信慶
以上正本證明與原本無異。
如不服本判決，應於收受送達後10日內向本院提出上訴書狀，其
未敘述上訴之理由者並得於提起上訴後10日內向本院補提理由書
（均須按他造當事人之人數附繕本）「切勿逕送上級法院」。
                                    書記官  王泰元
中    華    民    國    98    年    10    月    27    日
毒品危害防制條例第4條
製造、運輸、販賣第一級毒品者，處死刑或無期徒刑；處無期徒
刑者，得併科新臺幣2 千萬元以下罰金。
製造、運輸、販賣第二級毒品者，處無期徒刑或7 年以上有期徒
刑，得併科新臺幣1 千萬元以下罰金。
製造、運輸、販賣第三級毒品者，處5 年以上有期徒刑，得併科
新臺幣7 百萬元以下罰金。
製造、運輸、販賣第四級毒品者，處3 年以上10年以下有期徒刑
，得併科新臺幣3 百萬元以下罰金。
製造、運輸、販賣專供製造或施用毒品之器具者，處1年以上7年
以下有期徒刑，得併科新臺幣1 百萬元以下罰金。
前五項之未遂犯罰之。
毒品危害防制條例第5條
意圖販賣而持有第一級毒品者，處無期徒刑或10年以上有期徒刑
，得併科新臺幣7 百萬元以下罰金。
意圖販賣而持有第二級毒品者，處5 年以上有期徒刑，得併科新
臺幣5 百萬元以下罰金。
意圖販賣而持有第三級毒品者，處3 年以上10年以下有期徒刑，
得併科新臺幣3 百萬元以下罰金。
意圖販賣而持有第四級毒品或專供製造、施用毒品之器具者，處
1年以上7年以下有期徒刑，得併科新臺幣1 百萬元以下罰金。
┌───────────────────────────────────────────────────┐
│附表：                                                                                                │
├──┬──────┬────┬────┬────┬─────┬────────────────────┤
│編號│犯罪時間地點│販賣對象│毒品品項│所犯罪名│諭知之主刑│               諭知之從刑               │
├──┼──────┼────┼────┼────┼─────┼────────────────────┤
│ 一 │於96年6月4  │ 丁○○ │3,000元 │販賣第一│處有期徒刑│扣案之販賣第一級毒品所得財物新臺幣參仟元│
│    │日晚上9時55 │（被告袁│之海洛因│級毒品，│拾陸年。  │沒收。                                  │
│    │分以後某時許│玉玲以非│一包（重│累犯。  │          │                                        │
│    │，在臺北縣中│其所有09│約0.45公│        │          │                                        │
│    │和市○○路「│00000000│克）    │        │          │                                        │
│    │SOGO百貨公司│、092779│        │        │          │                                        │
│    │」附近。    │9764號行│        │        │          │                                        │
│    │            │動電話與│        │        │          │                                        │
│    │            │丁○○聯│        │        │          │                                        │
│    │            │絡）    │        │        │          │                                        │
│    │            │        │        │        │          │                                        │
├──┼──────┼────┼────┼────┼─────┼────────────────────┤
│ 二 │於96年7月10 │ 丁○○ │3,000元 │販賣第一│處有期徒刑│扣案之販賣第一級毒品所得財物新臺幣參仟元│
│    │日某時許，在│（被告袁│之海洛因│級毒品，│拾陸年。  │沒收。                                  │
│    │臺北縣中和市│玉玲以非│一包（重│累犯。  │          │                                        │
│    │中山路「SOGO│其所有09│約0.45公│        │          │                                        │
│    │百貨公司」附│00000000│克）    │        │          │                                        │
│    │近。        │、092779│        │        │          │                                        │
│    │            │9764號行│        │        │          │                                        │
│    │            │動電話與│        │        │          │                                        │
│    │            │丁○○聯│        │        │          │                                        │
│    │            │絡）    │        │        │          │                                        │
│    │            │        │        │        │          │                                        │
│    │            │        │        │        │          │                                        │
├──┼──────┼────┼────┼────┼─────┼────────────────────┤
│ 三 │於96年6月中 │丙○○  │16,000元│販賣第二│處有期徒刑│扣案之甲基安非他命參包（合計驗餘毛重貳拾│
│    │旬某日，在臺│（以同上│之甲基安│級毒品，│柒年陸月。│參點伍公克，連同總重約壹點伍伍公克之包裝│
│    │北縣中和市員│二支行動│非他命。│累犯。  │          │袋參只）沒收銷燬之；扣案中販賣甲基安非他│
│    │山路「儷閣汽│電話聯絡│        │        │          │命所得新臺幣參仟肆佰元沒收，未扣案之販賣│
│    │車旅館」。  │）      │        │        │          │甲基安非他命所得新臺幣壹萬貳仟陸佰元沒收│
│    │            │        │        │        │          │，如全部或一部不能沒收時，以其財產抵償之│
│    │            │        │        │        │          │。                                      │
└──┴──────┴────┴────┴────┴─────┴────────────────────┘


司法院資訊處製作；財團法人民間司法改革基金會備份。
